Inventaris van het archief van G.A.J. Hazeu [levensjaren 1870-1929], 1867-1920 (1930)
Nationaal Archief, Den Haag
Microfilms collectie G.A.J. Hazeu
Hazeu
1895-1930
MOG22188
80 inventarisnummers.
Normale geschreven, getypte en gedrukte documenten, geen bijzondere handschriften.
Nationaal Archief, Den Haag
G.A.J. Hazeu (1870-1929)
G.A.J. Hazeu (1870-1929) werkte als leraar Javaans, Indisch bestuursambtenaar en later hoogleraar Javaans in Leiden. Het archief bevat veel stukken betreffende de Indische taal en cultuur, alsmede het Indische bestuur.
Archiefvorming
Geschiedenis van de archiefvormer
G.A.J. Hazeu (22 augustus 1870-1 december 1929 Leiden)
Opleiding Sanskrit en Indonesische talen; 1898-1904 leraar Javaans aan het gymnasium Koning Willem III in Batavia; 1904-1906 ambtenaar Indische talen, toegevoegd aan de adviseur Inlandse en Arabische zaken; 1906-1914 volgt C. Snouck Hurgronje als adviseur op, vanaf 1911 tevens directeur Onderwijs en Eerediensten; 1914-1916 in Nederland belast met de reorganisatie van het Indisch onderwijs, speciaal de Algemene Middelbare School; 1916-1921 regeringscommissaris voor Inlandse en Arabische zaken; 1921-1928 hoogleraar Javaans in Leiden; Snouck Hurgronje bewerkte zijn Gajosch-Nederlandsch woordenboek.
Geschiedenis van het archiefbeheer
De collectie werd in juni 1979 door het Oosters Instituut te Leiden aan het KITLV geschonken.
Duplicaatcollectie (Eigen bezit)
Inhoud en structuur van het archief
2.21
Inhoud
Grootte: Ca. 2 meter. (H 1083)
Aanwijzingen voor de gebruiker
Openbaarheidsbeperkingen
Volledig openbaar.
Materiële beperkingen
Aanvraaginstructie
Openbare archiefstukken kunnen online worden aangevraagd en gereserveerd. U kunt dit ook via de terminals in de studiezaal van het Nationaal Archief doen. Om te kunnen reserveren dient u de volgende stappen te volgen:
U maakt een profiel aan op www.gahetna.nl, en logt vervolgens in
Via de archiefinventaris (alleen de beschrijvingen met rode nummers) selecteert u het gewenste archiefstuk door op de knop 'Reserveren' te klikken
In het volgende scherm geeft u aan op welke dag u het archiefstuk wilt inzien
Indien u zich bevindt in de studiezaal en een tafelnummer heeft ontvangen kunt u dit nummer vermelden. Als u geen tafelnummer heeft kunt u tafelnummer 777 laten staan
Vervolgens bevestigt u uw reservering door deze te versturen.
Verwant materiaal
Bewaarplaats van originelen
Het originele, papieren archief berust in de collectie van het Koninklijk Instituut voor Taal-, land- en Volkenkunde, welke thans wordt beheerd door de Universiteitsbibliotheek Leiden.
De microfilms in het Nationaal Archief zijn zgn. moederfilms en worden niet ter raadpleging beschikbaar gesteld.
Beschikbaarheid van kopieën
Beschrijving van de series en archiefbestanddelen
- Lijst van nagelaten boeken en archivalia., 1
  Niet raadpleegbaar
  Originelen te raadplegen in Universiteitsbibliotheek Leiden.
- "Benoeming van Inlanders tot Europeesche, d.w.z, tot nu toe uitsluitend door Europeanen waargenomen ambten"., 1909, 1910, 1915; 2; 1 omslag
- "Stukken en aanteekeningen betreffende Dermodjojo (Bendoengan, Baron)"., 1907; 3; 1 band
- "Plaatsing en positie van ontwikkelde Inlanders bij het Bestuur"., 1904-1912; 4; 1 band
- "Diversen, 1895-1919; 5; 1 band
  Bevat:
  1. H. Hasan Moestapa.
  2. Kaum Garoet.
  3. Consideratie S.I.?
  4. Klachten van de wedana van Tajoe.
  5. Md Noh achter zijn rug om beschuldigd van revolutionnaire strevingen.
  6. Inlandsche ambtenaren en hun financiële positie.
  7. Over de Regenten van Wonosobo en Poerworedjo.
  8. De heer Bosscha in den Gewestelijken Raad de Prianger op 12 September 1919".
- "De. Gedanganzaak"., 1904; 6; 1 band
- "Sarikat Abang"., 1916-1917; 7; 1 band
- "Diversche Moslimsche aangelegenheden"., 1904-1910; 8; 1 band en 1 stuk.
- "Afschriften van eenige mijner adviezen over godsdienstige bewegingen", 1908-1917; 9; 1 band en 2 stukken
  1. Over den Sasak Dane.
  2 en 3. Over Dirmodjojo Bendoengan Baron I en II.
  4. Over Imam Boekari (Kediri).
  5. Over Hadji Ngabdoelngalim (Jokjakarta).
  6. Over de loerahs van Gapoera en Toegoe (Modjokerto)."
- Stukken over Arabische en Moslimse aangelegenheden, o.a. Sjech Manggoesj, Comité al-Iglah, S. Moehammad al-Atas te Bondowoso door Rinkes en Snouck., 1907-1919; 10; 1 band
- "De Regenten als hoofden van den Godsdienst en Christenregenten., Moskeekas en persikan desa te Bangkalan.; Toezicht op den bouw van Mesdjids.; Waqf.; Moslimsche begraafplaatsen.; Moskeekwesties".; 1890-1919; 11; 1 band en 2 stukken
- "Advies over opstand-Djambi"., 1916; 12; 1 band en 4 stukken
- "Dr. C. Snouck Hurgronje over de Sarikat-Islam"., 1913-1914; 13; 1 band
- "Nota' s van Dr. Hoesein Djajadiningrat over Ahmad Soerkati's brochure (1917)., Van Dr. Schrieke over den toestand in Arabië (1918)".; 14; 1 band
- "Afschriften van adviezen van Dr. C. Snouck Hurgronje over godsdienstige bewegingen"., 1889-1907; 15; 1 band en 1 stuk
- "Over Wasijat Nabi"., 1901-1910; 16; 1 band en 2 (Arabische) stukken
- "Verkwisting, huwelijken, kleeding van Inlandsche ambtenaren en Hormat -circulaires"., 1902-1918; 17; 1 band en 2 stukken
- "Voorstel hervorming rechtspraak priesterraden"., 1917, 1920; 18; 1 band
- "Uitbreiding van de toelating van Inlanders tot gouvernements-betrekkingen in Nederlandsch-Indië en regeling hunner positie; 1 algemeen overzicht, 11 conclusiën"., 1910; 19; 2 gedrukte stukken met aantekeningen
- Antwoorden van de hoofden van gewestelijk bestuur, met nota's over de Sarekat Islam., 1913; 20; 1 bundel
- "Opvoeding van Inlandsche jongelieden"., 1909-1918; 21; 1 band
- "Bepalingen voor de uiterwaarden ten behoeve der kapas-cultuur, door controleur Knaap". 1907., "Extract uit het rapport Liefrinck over Djambi" 1917.; "Oordeel van Snouck over Djambi". 1917.; "Rapport over de troebelen in Pasir".; Artikelen uit het Nieuws van den Dag en andere kranten over Zuid Sumatra en Palembang. 1918; [1917, 1918]; 22; 1 band en 1 stuk
- Stukken over bannelingen uit Solo (1910), Ratoe (Goesti) Djaleka en Njai Salmah (1910), Mariarnah (1911), Tengku Mohamad Davod uit Atjeh (1911), afstammelingen van de Radja van Boni (1911) en Tjokorda Oka Geg (1910)., [1910, 1911]; 23; 1 band en 1 stuk
- "Boedi Oetomo en Regentenbond". Nederlandse en Javaanse tekst., 1908-1912, 1918; 24; 1 band en 2 stukken
- "Bestuurspolitiek Buitenbezittingen en onderzoek Liefrinck"., 1916-1920; 25; 1 omslag
- "Ervaringen van ontwikkelde Inlanders en kwesties bij hunne opleiding en studie"., "Toelating van Inlanders op Europeesche scholen".; 1919. 1918; 26; 1 band
- "Over decentralisatie en ontvoogding v.h. Inlandsch Binnenlandsch-Bestuur"., 1917; 27
- Hover de. zendingsactie en Islam contra Christendom, voornamelijk in Midden-Java". 1918., "Naar aanleiding van de nieuwe bepalingen op het bezitten, te koop aanbieden enz. van djimats en amuletten". 1919.; "Afschrift van een artikel van Dr. Th. W. Juynboll over den meest wenschelijke vorm eener Hulp- en Spaarbank ten behoeve van Inlanders". Nederlandse en Javaanse tekst. 1902; [1902-1919; 28; 1 band
- Hormat- en promotie-aangelegenheden: R. Prawiradinata, R. Soemarsono, R. Moehamad Achmad, R. Moehamad Enoch, de regent van Tjiandjoer., 1911-1913; 29; 1 omslag
- "Over de positie, in dezen tijd, van het Europeesch en Inlandsch Bestuur en de eischen daaraan te stellen (taak, opvattingen, hormat, opleiding, bevordering) en de ontvoogding v.h. Inlandsch Bestuur"., 1913-1918; 30; 1 band en 1 stuk
- "Onderwijs voor Inlanders"., 1907-1911; 31; 1 band
- "Dr. E. Moresco. De perswetgeving in Britsch-Indië". 1916., "Muhlenfeld. Een vraag (over de Indische pers)". Z.j.; "D r. Snouck Hurgronje. Atjeh". 1908.; "Mr. G.M. Bouma. De Magistraatsrechtspraak in het ressort v.d. Raad van Justitie te Padang".; "Dr. Hazeu. Conceptbrief over de Indische pers". 1916; [1908-1916]; 32; 1 omslag
- "Engelenberg en Steinmetz over de Sarikat-Islam"., 1913; 33; 1 band
- "Bescheiden betreffende de Vereeniging Sarekat Islam". Batavia, Met aantekeningen, brief van de consul te Djeddah, tekst van een rede (Arabisch schrift) en foto's van bestuursleden., 1913; 34; 1 omslag
- "Tweede Sarekat-Islam rapport van Dr. Rinkes"., 1915; 35; 1 band
- "Garoet-zaak", knipsels en afschriften., 1919-1920; 36; 1 pak
- "Een Indisch onderwijssysteem en Notulen der vergaderingen Nederlandsche Commissie"., 1914-1916; 37; 1 band
- "Bescheiden betreffende Soerontiko-Samin, Wongsoredjo en Imam Boentoro". Nederlandse en Javaanse tekst., 1906, 1917; 38; 1 band en 2 stukken.
- "Mohammedaansche zaken", Nederlandse, Maleise, Arabische en Sundase tekst., 1867-1916; 39; 2 banden
- Bescheiden over de BIS., 1911-1913; 40; omslag
- "Stukken en aanteekeningen betreffende Hadji Moehammnad Soehaini en diens volgelingen of leerlingen". Nederlandse en Arabische tekst., 1903-1907; 41; 1 band
- "Christelijke zending en Islam in Tapanoeli"., 1889-1916; 42; 1 band en 1 stuk
- Stukken over onderwijs aan Indonesiërs., 1910-1912; 43; 1 bundel
- "Over den cursus voor Inlandsche officieren". 1907-1909., "Javaansch voor officieren". 1910.; "Inl. groothandel en grootindustrie" 1908.; "Europeesche kleeding voor Inlanders". 1906.; Rang en traktement van Dokters-Djawa". 1903; [1903-1910]; 44; 1 band
- "Over onlusten en verbanningsvoorstellen in de Buitenbezittingen"., 1908-1911; 45; 1 band en 2 stukken
- "Verheffing van de Inlandsche vrouw; dl. VII van 't overzicht van enz. de economie van de desa". Batavia, Met aantekeningen., 1914; 46; 1 deel
- "Nota over eene hervorming van het bestuurswezen in Nederlandsch-Indië". Batavia, Met aantekeningen en ingekomen stukken., 1909; 47; 1 omslag
- "Brieven van een wedono pensioen", door Snouck. Overgetypt uit De Locomotief, met aantekeningen., 1891-1892; 48; 1 band en 3 stukken
- "Aansluiting van Inl scholen 1e kl. aan Mulo-cursus en vandaar aan Inl. vakscholen"., 1911-1912; 49; 1 bundel
- "Over coöperatie-pogingen van visschers ens. te Djoewana". 1915., "Klachten van de Triwangsa op Lombok over heerendiensten". 1918-1919; "Over den moord op den Heer De Kat Angelino, controleur; [1915, 1918-1919]; 50; 1 band
- "Adviezen over Mohammedaansche zaken (Priesterraadsbeslissingen enz.)"., 1912-1918; 51; 1 band
- "Korte aanteekeningen over Kaum-toestanden en Moskeekassen"., 1908; 52; 1 band en 1 stuk
- "Priesterraadszaken enz."., 1907-1917; 53; 1 band
- "Algemeene beschouwingen over de Inlandsche pers"., 1915-1918; 54; 1 band
- "Christelijke zendingsactie en Christelijke scholen voor Inlanders"., 1912-1919; 55; 1 band en 1 stuk
- "Stukken over de Djambi-onlusten". Nederlandse, Arabische en Maleise tekst., 1916-1917; 56; 1 band
- Stukken over de hormat-circulaire 1913, kinderhuwelijken, Jong-Sumatranenbond, Javaanse cultuurontwikkeling, Djember, Wawaroento in de Minahasa, A. Supit in Tonsea, Manulang in Tapanuli, Ratulangi., 1913-1919; 57; 1 band en 2 stukken
- "Bijlagen bij het rapport Frijling-Clignett". Nederlandse, Arabische en Maleise tekst., 1915; 58; 1 band
- Afschriften van artikelen geschreven "ter herdenking van ons Gezag in Nederlandsch-Indië (1816-1916)"., 59; 1 band
- "Rapport Frijling-Clignett"., 1915; 60; 1 band
- "Over Hadji Bahri alias Md. Anwar". Nederlandse en Maleise tekst., 1916; 61; 1 band
- "Stukken en aanteekeningen betreffende de drijverijen van eenige goeroe' s in Modjokerto". Nederlandse en Maleise tekst., 1909-1910; 62; 1 band
- "Algemeene overzichten van de Inlandsche pers"., 1919; 63; 1 band
- "Sarekat - Islam congres te Soerabaja"., 1915; 64; 1 band
- "Couranten uitknipsels anti ethische actie"., 1916-1919; 65; 1 band
- "Tweede Nationaal congres der CSI te Batavia". Nederlandse en Maleise tekst., 1917; 66; 1 band
- "Verslag omtrent het Sarekat-Islam-Congres (Eerste Nationaal congres) gehouden te Bandoeng"., 1916; 67; 1 band
- "Afschriften couranten". Maleise tekst., 1916; 68; 1 band en 5 bladen
- "Atjèhsche jongelieden te Bandoeng"., 1906-1911; 69; 1 band en 3 stukken
- Stukken over inheems bestuur, onderwijs, ... van der Jagt. Budi Utomo, SI, inheemse militie, Abraham Mokoginda. Nederlandse en Maleise tekst., 1916-1919; 70; 1 band en 4 stukken
- "Couranten artikelen enz." Nederlandse en Maleise tekst., 1916-1917; 71; 1 band
- "Couranten-artikelen over de ethische richting en Dr. Hazeu"., 1918-1919; 72; 1 band
- "Uit Couranten"., 1919; 73; 1 band
- "Indië Weerbaar"., 1916-1919; 74; 1 bundel
- "Sultans Tjirebon"., 1872-1909; 75; 1 band
- "De zaak Djawi-Hisworo (Martodarsono"., 1918; 76; 1 band
- "Djowo Dipo". Javaanse en Nederlandse tekst., 1917-1918; 77; 1 omslag
- "Over opvoeding van eenige jongelieden van de Buitenbezittingen"., 1908-1912; 78; 1 band
- "Van Dr. Hazeu ontvangen stukken uit diens archief, 1907-1978", over huwelijksordonnanties, 1895-1907; 79; 1 bundel
- Aantekeningen over de Gajose taal, met aanbiedingsbrief, 1930; 80; 6 schriften, 9 boekjes en 1 band